【裁判字號】    98,抗,776
【裁判日期】    980730
【裁判案由】    聲請再審
【裁判全文】
臺灣高等法院臺中分院刑事裁定           98年度抗字第776號
抗  告  人
即 聲請 人  甲○○
上列抗告人因聲請再審案件，不服臺灣臺中地方法院中華民國98
年6月2日裁定（98年度聲再字第16號），提起抗告，本院裁定如
下：
    主  文
抗告駁回。
    理  由
一、本件再審聲請人即抗告人（下稱抗告人）抗告意旨略以：依
    證券交易法規定，證券公司所有電話皆須有錄音功能，倘若
    被告確有打電話恐嚇被害人，被害人早就將其通聯紀錄及通
    話錄音帶提供給偵辦員警，何必僅提供抗告人受王志銘邀請
    進入公司溝通事情的DVD。又依照中華電信通聯紀錄3個月為
    保留期限，然抗告人於民國（下同）97年7月10日才到地檢
    署接受偵訊，就算請求調查，其保存時間也已超過，而檢察
    官早在97年6月12日被害人至臺中市警局第六分局製作筆錄
    時，就應主動調查相關事證，如通聯紀錄等，而其未做任何
    調查，只憑證人等片面之詞即起訴被告，確屬不當，抗告人
    深受委屈。證人等3人於97年4月19日在臺中市警局第六分局
    指證抗告人要王志銘肚破腸流，於地檢署又改稱聽取蔡秀英
    講的；然而在二審交互詰問時，證人等4人卻全盤否認警察
    局及地檢署所對抗告人指證的恐嚇事，被害人蔡秀英表示並
    未對王志銘、邱瑞祥、錢人維等人說抗告人要王志銘肚破腸
    流，而王志銘、邱瑞祥、錢人維3人也推諉未聽蔡秀英說過
    ，被害人及證人等4人明明已構成偽證罪，二審法官未將此
    證人移送地檢署偵辦偽證罪，最後竟還昧著良知將此案維持
    原判決，懇請貴院能再予再審，還被告清白，並將被害人及
    證人等4人依偽證罪移送法辦等語。
二、按刑事訴訟法第421 條固規定：「不得上訴於第三審法院之
    案件，除前條規定外，其經第二審確定之有罪判決，如就足
    生影響於判決之重要證據漏未審酌者，亦得為受判決人之利
    益，聲請再審」。惟此所謂重要證據，必須該證據已足認定
    受判決人應受無罪、或免訴、或輕於原審所認定之罪名方可
    ，如不足以推翻原審所認定罪刑之證據，即非足生影響於原
    判決之重要證據。又刑事訴訟法第421 條所規定因重要證據
    漏未審酌而聲請再審者，係指該證據於案情有重要關係且未
    經審酌者而言，如證據業經法院本其自由心證予以取捨及判
    斷，僅係對此持相異評價，即不能以此為由聲請再審。是如
    當事人所提出之證據，不足以影響判決結果，或第二審法院
    依調查之結果，本於論理法則、經驗法則，取捨證據後，認
    定事實者，則不包括之（最高法院89年度臺抗字第30號裁定
    參照）。
三、原裁定意旨略以：依照卷附中華電信公司南區電信分公司台
    中營運處函指出，依據「電信事業處理有關機關查詢電信通
    信紀錄實施辦法」第5條之規定，電信事業通信紀錄之保存
    期限如下：1.市內通話紀錄：最近3個月以內。2.國際、國
    內長途通信紀錄：最近6個月以內。3.行動電話紀錄：最近6
    個月以內。前項期限，自受理查詢日回朔起算。本案抗告人
    係於97年11月13日刑事上訴狀聲請調查本案涉案之00-00000
    000號市內電話之通聯紀錄，按其所聲請通話之時間係97年4
    月11日，距其97年11月3日聲請時間，已逾前揭函文所稱最
    近3個月內之保存期限，原審法院即便調查，亦無法取得該
    通聯紀錄，對原確定判決並無影響。……就被害人蔡秀英，
    及證人王志銘、邱瑞翔、錢人維等4人，關於被告恐嚇內容
    ，經本院核對其等供述內容，關於再審聲請人恐嚇之主要內
    容並無不同，僅係供述之角度有所差異，及王志銘、邱瑞翔
    、錢人維等人係傳聞自蔡秀英之轉述，致敘述不盡相同，並
    不影響其證據證明力。另被害人蔡秀英先於警詢中供稱其所
    接聽電話之分機為200，嗣於原審上訴審陳稱不記得是那一
    支分機，如前所述前後2次供述時間相差8個月，其於審理中
    之陳述距離案發時間之97年4月17日更達10月左右，因時間
    久遠致記憶模糊事所當然，自不能因此認為被害人之供述有
    何不可採信之瑕疵。另被害人與抗告人之恐嚇電話有關恐嚇
    部分對話雖不多，惟所花費時間為何，需視通話當時說話之
    速度、中間空檔、有無參雜其他不重要內容，及被害人就估
    算時間之準確度等等認定，故恐嚇內容雖不多，被害人縱供
    稱通話時間約2至3分鍾，亦難認有何不妥之處；至被害人於
    97年6月12日警訊稱：「（就警察所問：你接獲甲○○恐嚇
    電話後有無告之何人？）我接獲甲○○恐嚇電話後有向經理
    王志銘報告。」、及以證人身分另於98年2月18日審判中證
    稱「我有跟經理報告」等等，觀其陳述內容，並未排除其後
    另向他人轉述之情形，與證人邱瑞翔與證人錢人維於97年7
    月10日在臺中地檢97年度偵字第13080號訊問時卻分別證稱
    「後來蔡秀英有跟我說」、「我有聽同事蔡秀英說」等情，
    並無邏輯上之矛盾，並不因此影響其3人供述之證明力，以
    上情形均不足以動搖原確定之判決，亦不影響抗告人之恐嚇
    行為確實已造成被害人心生恐懼，對原審確定判決之認定，
    亦無影響。綜上所述，原確定判決雖就部分之證據未予調查
    ，或就證人之供述有不同之處等情形，漏未說明其理由，惟
    均不足於動搖原確定判決，本件再審之聲請為無理由，應予
    駁回。
四、經查，原確定判決認定抗告人有刑法第277條第1項之普通傷
    害罪、第305 條之恐嚇危害安全罪之理由，係依證人王志銘
    、邱瑞祥、錢人維及蔡秀英之證述、中國醫藥大學附設醫院
    診斷證明書1紙、監視錄影翻拍相片10張及現場照片4張等證
    據，依調查證據所得認定抗告人有上開犯行，理由敘述甚詳
    ，並無該案審理時未經發見，調查注意所不及，而未予審酌
    者；且原審已向中華電信公司南區電信分公司台中營運處函
    調本案相關通聯紀錄，惟據中華電信公司南區電信分公司台
    中營運處之函覆內容，可知相關通聯紀錄均已逾保存期限，
    即便原審法院再予調查，亦無法取得該通聯紀錄，亦未必能
    據以推翻原確定判決認定事實之基礎而改為有利於抗告人認
    定之依據，難認係足生影響於判決之漏未審酌重要證據。綜
    上所述，原審法院認原確定判決雖就部分之證據未予調查，
    或就證人之供述有不同之處等情形，漏未說明其理由，惟均
    不足於動搖原確定判決，而裁定駁回抗告人再審之聲請，於
    法並無不當。抗告人執上揭理由提起抗告，核與刑事訴訟法
    第421條之要件不符，其抗告顯無理由，自應予駁回。
五、據上論結，依刑事訴訟法第412條，裁定如主文。
中    華    民    國    98    年    7     月    30    日
            刑事第七庭   審判長法  官 林  榮  龍
                               法  官 鄭  永  玉
                               法  官 江  錫  麟
以上正本證明與原本無異。
不得再抗告。
                               書記官 鄧  智  惠
中    華    民    國    98    年    8     月    3     日


司法院資訊處製作；財團法人民間司法改革基金會備份。
